臺灣高雄地方法院刑事判決　　　　　　　　　　　　九十三年度訴字第一六九號
　　公　訴　人　臺灣高雄地方法院檢察署檢察官
　　被　　　告　乙○○
　　選任辯護人　林樹根
　　　　　　　　邱麗妃
　　　　　　　　莊雯琇
右被告因毒品危害防制條例案件，經檢察官提起公訴（九十三年度速偵字第七七八號
），本院判決如左：
    主      文
乙○○共同連續販賣第三級毒品，處有期徒刑陸年，褫奪公權貳年。扣案如附表所示
編號十二至二十一之第三級毒品Ｋ他命（粉末狀Ｋ他命合計毛重柒佰拾肆點參公克，
錠劑參佰參拾玖顆）及如附表編號一至十一之挑毒品用塑膠小湯匙等物，均沒收之；
販賣第三級毒品所得新臺幣貳拾陸萬元沒收之，如全部或一部不能沒收時，以其財產
抵償之。
    事  實
一、乙○○與年籍不詳綽號「明董仔」之成年男子，共同基於意圖營利販賣及運輸第
    三級毒品之概括犯意，自民國九十三年五月初起至六月初止，在高雄市區內先由
    該綽號「明董仔」之成年男子，聯絡綽號簡稱為「傑」、「可」、「廷」、「賢
    」等買主，洽定以每包約一百公克價格約新台幣（下同）五、六萬元後，再以電
    話指示乙○○，由乙○○依約將毒品運輸至約定地點，交付與購買者為方法，以
    達販賣毒品之目的。前後以此方式販賣第三級毒品總計四次，獲取之不法所得共
    計有二十六萬，乙○○每次則可分得約四、五千元，四次總計朋分二萬元。嗣於
    九十三年六月四日下午五時許，為刑事警察局偵八隊三組會同高雄市政府警察局
    新興分局，持本院核發之搜索票，前往乙○○所租用位於高雄市○鎮區○○路二
    十一號二十一樓之一住處搜查時，乙○○為恐綽號「明董仔」前於九十三年六月
    二日間所交付，並已先藏放於其所有之大頭狗手提袋內伺機用以分裝、販賣之第
    三級毒品、電子磅秤、帳冊及名冊等物（詳如附表編號八至二十一所載）遭警查
    獲，乃自陽台往外丟棄至一樓，適為該大樓清潔人員發現後輾轉報警而查獲，再
    至其上開住處起獲如附表編號一至編號七所示等物。
二、案經高雄市政府警察局新興分局報請台灣高雄地方法院檢察署檢察官偵查起訴。
    理  由
一、被告自白之任意性及證據能力方面：
    按被告陳述其自白係出於不正之方法者，應先於其他事證而為調查，為刑事訴訟
    法第一百五十六條第三項所明定。故審理事實之法院遇有被告對於自白提出係出
    於不正之方法者，應先於其他事實而為調查。本件被告主張：其於九十三年六月
    五日凌晨所製作之第二次警詢筆錄，係警方要求伊配合製作，警方並表示如果不
    配合的話，就會將當日所扣得之二十六萬元沒收，並將被告移送地檢署；辯護意
    旨亦認：被告於案發當日晚上十一時三十分許先是拒絕接受夜間詢問，卻於一小
    時後之翌日凌晨零時三十分又同意接受製作筆錄，確有合理懷疑，被告係在警方
    威脅利誘狀態下製作第二次筆錄，被告自白非出於任意性，而無證據能力云云。
    經查：
  (一)本案被告於九十三年六月四日晚間十一時三十分許拒絕接受夜間偵訊，翌日凌晨
    零時三十分許卻同意製作筆錄等情，業經證人即本案查獲員警黃沛然結證明確，
    並有警詢筆錄在卷可稽，固可認定。惟查證人即員警黃沛然另證稱：「被告遭逮
    捕後至製作第二次警詢筆錄間，均在警局辦公室內，且偵訊過程被告身體狀況良
    好」、「為被告製作警詢筆錄時有依照法律程序，有告知訴訟上之權利，亦有全
程連續錄音，並未以威脅利誘或其他不正當之方法取供，當時被告精神狀況正常
    良好，被告確實有陳述曾有販賣安非他命之行為，警詢筆錄全係依照被告陳述而
    作紀錄，製作完筆錄後，並有交閱被告閱讀簽名」等語（見本院九十三年十一月
    三日審判筆錄），而被告於本院審理中亦坦認，於製作第二次警詢筆錄時確有陳
    述經「明董仔」指示，交送毒品Ｋ他命給不特定之購買人等情事，且警方製作第
    二次筆錄係伊自己請求警方製作，製作筆錄方式係一問一答方式；伊於警詢中之
    自白，除經警方於詢問前依法告知應有之權利外，亦無以恐嚇或傷害之方式不法
    取得，且於詢問完畢後，由伊親自閱讀確認無誤而簽名，此部分並有上開警詢筆
    錄之被告簽名在卷可查。
  (二)至被告雖以前詞置辯，並舉證人蔡亞倩於本院證稱：「小隊長凶被告，說如果不
    承認替明董運輸販賣，要把二十六萬元扣掉。」等語、證人甲○○於本院固亦證
    稱：「警員有說，被告不合作，要把二十幾萬元沒收。」等語以附和其說。惟不
    論證人即警員黃沛然於本院審理時，已結證駁斥證人蔡亞倩及甲○○之證詞，稱
    警方並未威脅利誘被告等語明確，況證人蔡亞倩係被告女朋友、證人甲○○係被
    告好友，二人有迴護被告之虞，依諸常情自當偏袒被告而指稱若不配合作筆錄，
    要查扣被告二十六萬元等語。且查，被告於本院審理時自承，警方持本院搜索票
    前往查緝時，伊從大門貓眼得知門外都是警員，瞬間遂決定將本案扣案大頭狗手
    提包（內含毒品、帳冊等物品）從樓上往樓下丟，以逃避警方查察；經警帶至分
    局後又以很累為由拒絕夜間偵訊。從被告瞬間決定丟棄毒品逃避查察以觀，被告
    知其犯行重大，是以欲湮滅罪證；不惟如此，被告並熟悉自己的權利，且善於行
    使自己的權利，是以為警查獲大批毒品後，仍以自己很累為由拒絕夜間偵訊。以
    被告深知本件犯行重大及明瞭自身權利之背景，在警方告知若未能全面供出實情
    ，將把查扣二十六萬元一同移送檢察署後，被告仍有近一小時時間可思考情況下
    （被告製作第二次筆錄與第一次筆錄相距有一個小時，此有警詢筆錄時間之記載
    可稽），經其深思熟慮後，若確無前開罪行，焉有僅為免二十六萬元遭查扣，即
    自行請求製作第二次筆錄，承認販賣毒品罪行，而自陷刑事訴追及處罰之窘境。
    又第二次詢問製作筆錄過程，如前所述，被告於本院自承，警方製作筆錄係採一
    問一答，筆錄內容全是伊自己的陳述，警方未施以強暴、脅迫等不正方法，詢問
    完畢亦請其閱覽無訛後再簽名。再參被告同日經警移送檢察署後，經檢察官訊問
    時，僅陳述其未販賣毒品，毒品是「明董仔」寄放的等語，衡情若被告於警詢時
    確係因恐二十六萬元遭查扣而非出於自由意志所為之自白，則警方於其自白後認
    該查扣二十六萬元與毒品案無關，未將二十六萬元隨同被告一同移送檢察署，此
    時被告已毋庸擔心二十六萬元再遭查扣，何以未向及時向檢察官陳明警詢時自白
    之始末，此舉亦與被告當日瞬間決定丟棄毒品逃避查緝、行使拒絕接受夜間詢問
    權利之明快作風大相逕庭。被告於本院審理時始辯稱伊於警詢之自白係出於警方
    威脅利誘云云，顯係事後卸責之詞，不足採信，被告前開自白，確具有任意性無
    訛。
綜上所述，被告於九十二年十二月六日在警局之自白係出於任意性，具有證據能力，
自得為本院判斷之依據。
二、訊據被告除坦承警方查扣如附表編號一至八及十二至二十一所示物品，係綽號「
    明董仔」之成年男子置放於伊之處所外，矢口否認有何販賣第三級毒品Ｋ他命之
    犯行，辯稱：其並未販賣Ｋ他命，附表所示之物是綽號「明董仔」寄放的等語；
    辯護人則另辯以：被告雖於警詢中有坦承販賣毒品海因，但缺乏補強證據，自不
    能以其自白作為有罪之唯一證據，經查：
  (一)被告於警詢時陳述略以：「因為我是『明董仔』之手下，所以他放心將毒品放在
    我這邊。」、「我不知到『「明董仔』之Ｋ他命是如何取得，販賣之方式都是他
    打電話給我說有人要買毒品，我再將毒品送給購買者，每次販賣一包約一百公克
    ，價錢是五至六萬元。」、「毒品皆販賣給不特定人士」、「我每幫『明董仔』
    送一次毒品，他會給我四至五千元不等，他已經拿給我四至五次了，大約二萬元
    。」、「我是幫『明董仔』送毒品給不特定人士，賺取生活費。」等語，自承其
    幫忙綽號「明董仔」販售毒品，且從中獲利二萬元左右。又查獲本案警員即證人
    黃沛然於本院審理時證稱：查察本案係因有秘密證人提供線索，告知有人販賣毒
    品等語，而秘密證人於警詢之陳述（見本院九十三年聲搜字九０八號卷）：九十
    三年五月中旬左右，與朋友一同前往該處找綽號「銓仔」之男子，搭電梯上樓，
    電梯門一打開就聞道一股臭味，進門後先跟「銓仔」聊天，之後綽號「樹哥仔」
    之男子從房間走出來，告知「銓仔」要外出。之後「銓仔」告訴渠等，毒品都是
    「樹哥仔」與人接洽買賣事宜，前幾天還進了液體的Ｋ他命提煉為粉狀，自己烘
    乾提煉研磨出售，成本較低等語，對照警方查扣物品除Ｋ他命外另有電子磅秤、
    研磨機、搗杵及桌上燈等物，該等物品均可供烘乾、研磨、秤量及分裝毒品所用
    ，而電子磅秤、研磨機、搗杵及桌上燈等物據高雄醫學大學附設中和紀念醫院檢
    驗報告所載，又皆呈Ｋ他命陽性反應，意謂此等物品均有與Ｋ他命接觸，在在與
    秘密證人所言，被告住處有烘乾、研磨、分裝Ｋ他命之情事互相吻合。再扣案毒
    品九包，其中七包重量皆約一百克左右，亦與被告於警詢時自白每包一百公克、
    售價五、六萬等語互相符合。又警方查扣之帳冊（見警卷二十五頁、二十六頁）
    ，被告於本院審理時坦承帳冊係其所登載，雖其辯稱係與朋友賭博時記載，然觀
    諸帳冊，其上「２００克」、「５００克」之登載，不惟與賭博無關，對照其在
    警詢時陳述毒品一包約一百公克，「２００克」剛好為二包毒品、「５００克」
    剛好為三包毒品，再參扣案帳冊據被告於警詢時自承係與毒品放置在一起（見警
    卷第五頁），益證此帳冊並非被告所辯記載賭資，而係用以登載售出毒品之紀錄
    ，此亦與秘密證人所言出售毒品等情不謀而合。又被告為警查獲之毒品等物，經
送高雄醫學大學附設中和紀念醫院鑑定結果為：送驗十一包白色粉末，其中九包
    （附表十一至十九）合計毛重七一四點三公克及錠劑三三九顆均含第三級毒品Ｋ
    他命成分，此有該院九十三年八月四日檢驗報告十份附卷（見本院卷第二十七頁
    至三十六頁）可稽。綜上足認被告持上開研磨機與毒品等物，將毒品予以量化分
    裝，並予出售等情無訛。
  (二)至被告於偵訊及本院審理時改稱案發當日遭查扣之毒品均為綽號「明董仔」之成
    年男子所有，伊受「明董仔」央求而代為保管毒品云云。惟查，被告從警詢、偵
    訊至本院審理時業已歷時五月有餘，然被告均未能提供「明董仔」之詳細年籍資
    料以查證，顯見其與「明董仔」本人交情不深。而「明董仔」若確有寄藏毒品之
    需，大可利用，時下處處可見僅需可花費十元承租之置物櫃置放即可，何以需將
    該毒品交予一非與之熟識之人代為保管，此舉除有遭他人侵吞毒品之危險外，並
    有增加遭警查獲之風險，是被告上開辯解顯與常情不符，要難採信。次查，被告
    於接受警詢前，經警方告知應有之權利後，猶仍於警詢中對其持有該等毒品係幫
    「明董仔」販賣予他人獲利坦承不諱，並就其販售之價格、已售出資數量及其獲
    取之佣金等諸多細節，明確詳為供述，苟非確有其事，被告何以願冒罹重典之險
    而杜撰虛情故為上開不實之自白，堪見其於警訊中所為自白之真實性頗高，而其
    事後翻供之詞並不可採。綜上所述，被告辯稱「明董仔」將遭警扣案之毒品交由
    其代為保管云云，顯欲避重就輕，意圖脫免罪責至明，所辯洵不足採。
  (三)再查，我國查緝毒品之施用或販賣一向執法甚嚴，對於販賣毒品者尤科以重度刑
    責，又販賣毒品既係違法行為，當非可公然為之，亦無公定價格，且容易分裝並
    增減份量，而每次買賣之價量，可能隨時依雙方關係深淺、資力、需求量及對行
    情之認知、來源是否充裕、查緝是否嚴謹、購買者被查獲時供述購買對象之可能
    風險之評估等情形，而異其標準，非可一概而論；販賣之利得，除被告坦承犯行
    或價量俱臻明確外，委難察得實情，販賣之人從價差或量差中牟利之方式雖異，
    其意圖營利之販賣行為則同一。依上所述，被告販賣Ｋ他命當有意圖營利之犯意
    ，自亦足認定。
  (四)按被告之自白固不得作為認定犯罪之唯一證據，而須以補強證據證明其確與事實
    相符（並參照刑事訴訟法第一五六條第二項），然茲所謂之補強證據，並非以證
    明犯罪構成要件之全部事實為必要，倘其得以佐證自白之犯罪非屬虛構，能予保
    障所自白事實之真實性，即已充分。又得據以佐證者，雖非直接可以推斷該被告
    之實施犯罪，但以此項證據與被告之自白為綜合判斷，若足以認定犯罪事實者，
    仍不得謂其非屬補強證據。本件辯護人雖辯以本件並無補強證據，惟查本件扣得
    高達達七百十四點三公克之Ｋ他命，苟非有相當的信賴關係，豈可能任意交付？
    此與被告於前揭自白中所述：伊係「明董仔」手下，經「明董仔」電話通知，幫
    忙送交毒品給購買者，每次伊獲利四至五千元等語印證，互相符合；此外，本案
    另有販毒登載之帳冊及電磁爐等物品扣案，帳冊及電磁爐等物用途已如前述，且
    起獲而未扣案之二十六萬元，又恰為每一百公克第三級毒品販售五、六萬元，次
    數四、五次之金額總數，益徵與被告前揭自白一致。本院參酌扣案證據與被告上
    開自白互為吻合，而得為補強證據要無疑義，辯護人認本件並無補強證據，要屬
    誤解，而不足採信。
綜上所述，被告上開自白，與事實相符，又有上開的補強證據，被告事後翻異其詞改
稱：只是受寄而已等語，顯與事實相違，自不足採信。本件事證明確，被告犯行堪以
認定。
三、按刑法上之幫助犯，係指以幫助之意思，對於正犯資以助力，而未參與實施犯罪
    之行為者而言，如就構成犯罪事實之一部，已參與實施即屬共同正犯。最高法院
    著有四十九年台上字第七七號判例可稽。縱如被告所辯稱係以幫助之意思，參與
    販賣第三級毒品，依前開判例要旨觀之，仍應成立毒品危害防制條例第四條第三
    項販賣第三級毒品罪之共同正犯。又被告已將第三級毒品Ｋ他命交付予不特定之
    購買者，已達既遂狀態，先予敘明。
四、按Ｋ他命，係經行政院公告為毒品危害防制條例第二條第二項第三款規範之第三
    級毒品。又按毒品危害防制條例之運輸毒品罪，不以運輸他人所有或持有之毒品
    為限，即為自己運輸者亦包括在內，故不論運輸人係為他人運輸或為自己運輸，
    均應成立運輸毒品罪（最高法院九十二年度台上字第三三二一號判決參照）；亦
    不以自國外輸入國內或國內輸出國外為限，其在國內運輸者亦屬之，零星夾帶或
    短途持送，若無運輸或販賣之意圖單純持有煙毒者，得斟酌實際情形論以持有，
    若否，仍應以運輸論之（司法院院解字第三五四一、三八五三號解釋意旨參照）
    。是核被告基於營利之意圖，在其上開住處藏置綽號「明董仔」欲販出之Ｋ他命
    ，於接受綽號「明董仔」電話指示後，自其住處攜帶Ｋ他命至「明董仔」指定處
    所，交付Ｋ他命予欲購買者，所為係犯毒品危害防制條例第四條第三項運輸第三
    級毒品、同條第三項販賣第三級毒品二罪；被告先後四次所犯毒品危害防制條例
    第四條第三項運輸第三級毒品罪及販賣第三級毒品罪，均時間緊接，所犯構成要
    件相同，顯係基於概括犯意為之，為連續犯，依刑法第五十六條規定，各均以一
    罪論，並均加重其刑。又被告運輸前開毒品之目的在於販售營利，故所犯上開運
    輸第三級毒品及販賣第三級毒品二罪間，具方法結果之牽連關係，應依刑法第五
    十五條規定從一重之販賣第三級毒品既遂罪處斷（最高法院七十三年台覆字第一
    七號判例參照）。被告與綽號「明董仔」之成年男子間，就上開犯行間，有犯意
    聯絡及行為分擔，為共同正犯。至檢察官於審判期日擴張及變更之法條外，就共
    同運輸部分仍為起訴效力所及，本院自得併予審理，附此敘明。爰審酌被告販賣
    毒品，助長毒品流通，危害社會治安，惡性非輕，查獲之Ｋ他命數量甚多，而犯
    後猶飾詞卸責，毫無悔意，惟念其年輕識淺，未諳其行為之嚴重性，且僅居於次
    要的角色，並非主謀等一切情狀量處如主文所示之刑。又被告所犯者為販賣第三
    級毒品，核其性質，本院認有褫奪公權之必要，並依刑法第三十七條第二項之規
    定宣告褫奪公權如主文所示。末按「刑罰乃國家對於犯罪之人，以剝奪其私人法
    益之手段，所加之公法上制裁，其種類依刑法第三十三條、第三十四條之規定，
    有死刑、無期徒刑、有期徒刑、拘役、罰金五種主刑及褫奪公權、沒收二種從刑
    ；至於行政刑罰及行政秩序罰（狹義之行政罰），皆係為維持行政上之秩序，達
    成國家行政之目的，對於違反行政上義務者所科之制裁；兩者區別之標準，在於
    所生法律效果之不同，行政刑罰係對於違反行政法規所規定之行政義務者，科以
    刑法上所定刑名之處罰，若非以刑法上之刑名處罰者，即為行政秩序罰，如拘留
    、罰鍰、勒令歇業、沒入等；行政刑罰既以刑法上之刑名作為制裁之方法，依刑
    法第十一條前段之規定，應有刑法總則之適用，本質上屬於刑罰，故行政法上有
    刑罰之規定者，應屬特別刑法之範圍；一般刑罰及行政刑罰，屬於法院處斷之權
    限，由法院依刑事訴訟程序裁判之，而行政秩序罰科罰之主體，通常為行政機關
    ，僅少數例外，例如依社會秩序維護法規定，影響人民權益較為重大之制裁如拘
    留及勒令歇業等，由地方法院之簡易庭裁罰。而藥事法第七十九條第一項規定：
    「查獲之偽藥或禁藥，沒入銷燬之」，上開沒入銷燬之規定，係列於藥事法第八
    章「稽查及取締」內，而非列於第九章之「罰則」，其性質應屬行政秩序罰，屬
    行政機關依行政程序科罰之權限，法院自不得越權於判決內諭知沒入銷燬」最高
    法院著有九十二年度台上字第二七一八號判決可資參照。本件扣案如附表編號十
    二至二十一所示之物，為第三級毒品Ｋ他命（粉末狀總計毛重七一四點三公克，
    錠劑三三九顆）已如前述。而依毒品危害防制條例第十八條第一項後段「查獲之
    第三、四級毒品及製造或施用毒品之器具，無正當理由而擅自持有者，均沒入銷
    燬之」規定，依前述最高法院九十二年度台上字第二七一八號判決之見解，尚不
    得由本院為沒入銷燬此行政罰之諭知。惟該等扣案之Ｋ他命既均係被告供販賣之
    犯罪所用之物，仍應依毒品危害防制條例第十九條前段之規定，沒收之。至於因
    鑑定而耗損之部分，自無庸為沒收之諭知。另扣案如附表編號一至八之電磁爐等
    物，為共犯綽號「明董仔」所有，供分裝第三級毒品Ｋ他命販賣所用之物，業如
    前述；附表編號九所示人員名冊及附表編號十、十一手機二支等物，為被告所有
    供犯本件販賣毒品罪所用之物，亦均應依同條例第十九條第一項前段之規定沒收
    之。又本件被告與綽號「明董仔」販賣毒品所得二十六萬元，雖未扣案，仍應依
    毒品危害防制條例第十九條第一項沒收之，如全部或一部不能沒收時，以其財產
    抵償之。至扣案如附表二十二所示大頭狗布娃娃，雖為被告所有，惟並無證據顯
    示係供本件販毒所用之物，另未驗出毒品成分之如附表二十三、二十四所示白色
    粉末（參本院卷第二十五頁、二十六頁高雄醫學大學附設中和紀念醫院九十三年
    八月四日檢驗報告，報告編號：九三０七─五五六、九三０七─五五七號）雖為
    被告所有，然並非違禁物，且與本件犯行無涉，爰不另為沒收之諭知，附此敘明
    。
據上論斷，應依刑事訴訟法第二百九十九條第一項前段，毒品危害防制條例第四條第
三項、第十九條第一項，刑法第十一條、第二十八條、五十六條、第五十五條後段、
第三十七條第二項，判決如主文。
本案經檢察官丙○○到庭執行職務。
中      華      民      國    九十三    年     十一     月     十七     日
                                    臺灣高雄地方法院刑事第十五庭
審判長法  官    莊松泉
                                              法  官    林永村
                                              法  官    林揚奇
右正本證明與原本無異。
如不服本判決，應於判決送達後十日內，向本院提出上訴狀。
                                              書記官    于耀文
中    華    民    國      九十三      年      十一      月      十七    日
附錄本判決所適用法律：
毒品危害防制條例第四條第三項
製造、運輸、販賣第三級毒品者，處五年以上有期徒刑，得併科新臺幣五
百萬元以下罰金。
附表：
  ┌────┬────────────┬─────┐
  │編號    │  品  名                │數    量  │
  ├────┼────────────┼─────┤
  │一      │挑毒品用塑膠小湯匙      │四 支     │
  ├────┼────────────┼─────┤
  │二      │ 大白鐵盤               │二 面     │
  ├────┼────────────┼─────┤
  │三      │ 小白鐵盤               │一 面     │
  ├────┼────────────┼─────┤
  │四      │ 木質搗碎器（含木槌）   │一 組     │
  ├────┼────────────┼─────┤
  │五      │ 桌上燈（含燈泡）       │一 台     │
  ├────┼────────────┼─────┤
  │六      │ 研磨機                 │一 台     │
  ├────┼────────────┼─────┤
  │七      │ 電磁爐                 │一 個     │
  ├────┼────────────┼─────┤
  │八      │ 電子磅秤               │一 台     │
  ├────┼────────────┼─────┤
  │九      │ 人員名冊及電話聯絡簿   │三 紙     │
  ├────┼────────────┼─────┤
  │十      │ 諾基亞手機（八八五０） │一支      │
  ├────┼────────────┼─────┤
  │十一    │ 諾基亞手機（八二五０） │一支      │
  ├────┼────────────┼─────┤
  │十二    │ 錠劑（一粒眠）         │三三九顆  │
  ├────┼────────────┼─────┤
  │十三    │ 粉末                   │          │
  │        │（毛重七公克）          │一包      │
  ├────┼────────────┼─────┤
  │十四    │ 粉末狀Ｋ他命           │          │
  │        │（毛重四四公克）        │一包      │
  ├────┼────────────┼─────┤
  │十五    │ 粉末狀Ｋ他命           │          │
  │        │（毛重九七點七公克）    │一包      │
  ├────┼────────────┼─────┤
  │十六    │ 粉末狀Ｋ他命           │          │
  │        │（毛重七二點八公克）    │一包      │
  ├────┼────────────┼─────┤
  │十七    │ 粉末狀Ｋ他命           │          │
  │        │（毛重一百點六公克）    │一包      │
  ├────┼────────────┼─────┤
  │十八    │ 粉末狀Ｋ他命           │          │
  │        │（毛重九四點一公克）    │一包      │
  ├────┼────────────┼─────┤
  │十九    │ 粉末狀Ｋ他命           │          │
  │        │（毛重九九點八公克）    │一包      │
  ├────┼────────────┼─────┤
  │二十    │ 粉末狀Ｋ他命           │          │
  │        │（毛重一０一點一公克）  │一包      │
  ├────┼────────────┼─────┤
  │二十一  │ 粉末狀Ｋ他命           │          │
  │        │（毛重九七點二公克）    │一包      │
  ├────┼────────────┼─────┤
  │二十二  │大頭狗布娃娃手提袋      │一個      │
  ├────┼────────────┼─────┤
  │二十三  │白色粉末（經鑑驗非屬毒品│一包      │
  │        │、毛重一一五點五公克）  │          │
  ├────┼────────────┼─────┤
  │二十四  │白色粉末（經鑑驗非屬毒品│一包      │
  │        │、毛重六三點六公克）    │          │
  └────┴────────────┴─────┘
